【裁判字號】    96,交聲,1855
【裁判日期】    970122
【裁判案由】    交管條例聲異
【裁判全文】
臺灣板橋地方法院交通事件裁定        96年度交聲字第1855號
原處分機關  交通部公路總局臺北區監理所蘆洲監理站
異  議  人  甲○○
上列異議人即受處分人因違反道路交通管理處罰條例案件，對於
交通部公路總局臺北區監理所蘆洲監理站於96年11月16日所為之
北監蘆字第裁46-A00WLC092號處分，聲明異議，本院裁定如下：
    主  文
異議駁回。
    理  由
一、原處分意旨略以：異議人即受處分人甲○○於96年10月31日
    11時53分許，騎乘車號236-BHL 號重型機車，行經臺北市市
    ○○道、建國南路口時，因有「駕車行經有燈光號誌管制之
    交岔路口闖紅燈」之違規情形，為臺北市政府警察局交通大
    隊員警當場攔停，以北市警交大字第A00WLC092 號舉發通知
    單掣單舉發，嗣經原處分機關依道路交通管理處罰條例第53
    條第1 項、第63條第1 項第3 款規定，裁處罰鍰新臺幣（下
    同）1,800 元，並記違規點數3 點。
二、異議意旨略以：當時情形，伊由建國南路轉市○○道，係綠
    燈左轉未兩段式待轉，並非闖紅燈，爰聲明不服，請求撤銷
    原處分云云。
三、按汽車駕駛人，行經有燈光號誌管制之交岔路口闖紅燈者，
    處1,800 元以上5,400 元以下罰鍰，道路交通管理處罰條例
    第53條第1 項定有明文。又汽車駕駛人違反本條例第53條規
    定者，除依原條款處罰鍰外，並予記違規點數3 點，同條例
    第63條第1 項第3 款亦有明定。
四、經查：本件異議人即受處分人甲○○固不否認於96年10月31
    日11時53分許，騎乘車號236-BHL 號重型機車，行經臺北市
    市○○道、建國南路口之事實，惟以前詞置辯。然異議人上
    開違規行為，業經舉發員警乙○○於本院訊問時到庭證稱：
    「當時市○○道是紅燈，建國南路綠燈，異議人是在市○○
    道由東往西，通過建國南路路口的紅綠燈，我攔停他，我是
    站在建國高架橋下方，舉發他闖紅燈，當時他有說他是紅燈
    直行，他說他是慢速行駛，這樣不能算是闖紅燈」等語綦詳
    （見本院97年1 月16日訊問筆錄）。雖異議人辯稱：「我當
    時是從信義路到建國南北路，轉市○○道，警員是站在另一
    個方向，我跟他說我是慢慢騎過來，我當時有跟警察說，警
    察也願意，可是電腦已經上線了」云云，本院復就上開爭執
    事項訊問證人後亦經其證稱：「異議人當時有跟我說他的經
    濟不佳，可不可以更改罰比較輕的，我說我不可以更改違規
    事實」、「異議人不是建國南路左轉市○○道，我看的很清
    楚」等語，是舉發員警明確證述目睹異議人確有於前揭時、
    地闖紅燈等情。按燈光號誌之違反，其所需之舉證狀態稍縱
    即逝，除設有感應照相之路口外，事後無法還原現場狀態，
    職是，舉發當時現場之值勤員警自屬交通事件之重要證人。
    參酌員警執行公務時，本身即受有行政懲處責任之監督，其
    到庭具結作證，更係以刑事責任擔保其證言之真實性，本件
    舉發員警既已到庭證述如上，且與異議人素不相識，彼此間
    亦無任何嫌隙，當不至甘冒涉犯偽證罪之風險，蓄意構陷異
    議人。是其所證述情節應可採信。
五、從而，原處分機關援引道路交通管理處罰條例第53條第1 項
    、第63條第1 項第3 款規定，裁處異議人罰鍰1,800 元，並
    記違規點數3 點，於法核無不合，本件聲明異議為無理由，
    應予駁回。
據上論斷，應依道路交通案件處理辦法第19條裁定如主文。
中    華    民    國    97    年    1     月    22    日
                     交通法庭  法  官  李 君 豪
以上正本證明與原本無異。
如不服本裁定，應於裁定送達後5日內敘明抗告理由，向本院提
出抗告狀。
                               書記官  林 文 達
中    華    民    國    97    年    1     月    22    日


司法院資訊處製作；財團法人民間司法改革基金會備份。
